# 非货币性福利现金流问题

提问人：sxd222su 时间：2020-04-03 08:05:34
请教各位大神。
企业购买实物作为福利发给员工，现金流应该计入“支付职工以及为职工支付的现金”，还是“购买商品接受劳务支付的现金”？
我理解期末编制现金流的话，按照一般编制方法，这部分肯定就进了支付职工，但是在这笔业务发生的当时，如果不知道未来会发给员工，所以必然就会进购买商品。有些矛盾。

回答人：chenyiwei
如果购入时能明确识别将作为非货币性福利分配给员工的，则列入“支付职工以及为职工支付的现金”；购入时不能明确识别的，则列入“购买商品、接受劳务支付的现金”，后续确定用途为分配给员工时，对现金流也不再进行调整。